臺灣基隆地方法院民事裁定
111年度家陸許字第4號
聲  請  人  林蓮    

代  理  人  劉建忠  
相  對  人  馬啓川  


上列當事人間請求大陸地區離婚判決認可事件，本院裁定如下：
    主    文
大陸地區福建省武夷山市人民法院於西元2019年9月20日生效之
（2017）閩0782民初2017號民事判決書應予認可。
聲請程序費用新臺幣壹仟元由聲請人負擔。
    理    由
一、聲請意旨略以：兩造原係夫妻關係，因感情破裂，業經大陸
    地區福建省武夷山市人民法院以（2017）閩0782民初2017號
    判決離婚，爰依臺灣地區與大陸地區人民關係條例第74條第
    1項規定，聲請裁定認可大陸判決等語。
二、按在大陸地區作成之民事確定裁判、民事仲裁判斷，不違背
    臺灣地區公共秩序或善良風俗者，得聲請法院裁定認可，臺
    灣地區與大陸地區人民關係條例第74條第1項定有明文；又
    上開規定，以在臺灣地區作成之民事確定判決、民事仲裁判
    斷，得聲請大陸地區法院裁定認可或為執行名義者，始適用
    之，同條例第74條第3項亦有明文。
三、經查：聲請人之上開主張，業據其提出中華人民共和國福建
    省南平市至信公證處（2022）閩南信證台字第24、25、26號
    及財團法人海峽交流基金會（111）核字第022397、022413
    、022416號驗證之福建省武夷山市人民法院（2017）閩0782
    民初2017號民事判決書、生效證明書、委託書等件各1件為
    證，自堪信為真實。本院審酌前開判決係以「馬啓川（即相
    對人）與林蓮（即聲請人）自2012年3月2日登記結婚，婚後
    馬啓川回台至今未回大陸，雙方未共同生活，2018年2月林
    蓮前往臺灣查找馬啓川，惟馬啓川已搬離原址，分居已長達
    6年之久，夫妻關係名存實亡。且馬啓川未到庭參加訴訟，
    故本院認定，現原告林蓮起訴離婚，被告馬啓川經傳票傳喚
    ，未到庭參加訴訟，依法可以缺席判決。」等情為由，判准
    兩造離婚，因上開理由，足認已構成臺灣地區民法第1052條
    第2項難以維持婚姻之重大事由，而得請求判決離婚，故其
    判決尚不違背臺灣地區公共秩序或善良風俗，而大陸地區之
    法院原則上亦認可臺灣地區法院作成之裁判，則聲請人聲請
    本院予以裁定認可上開大陸地區法院作成之民事確定判決，
    核與首揭規定相符，應予准許。
四、依家事事件法第97條、非訟事件法第21條第1項前段，裁定
    如主文。
中　　華　　民　　國　　111 　年　　6 　　月　　14　　日
                  家事法庭法  官　何怡穎  
以上正本係照原本作成。
如對本裁定抗告須於裁定送達後10日內向本院提出抗告狀。
中　　華　　民　　國　　111 　年　　6 　　月　　14　　日
                          書記官　葉憶葇